臺北高等行政法院判決
                                     100年度訴字第1398號
                                    100年10月5日辯論終結
原      告　周明華
被      告　交通部臺灣鐵路管理局
代　表　人　范植谷（局長）
訴訟代理人　張秋美
            林永青

上列當事人間任用事件，原告不服公務人員保障暨培訓委員會中
華民國100 年6 月21日100 公審決字第0165號復審決定，提起行
政訴訟，本院判決如下：
    主  文
原告之訴駁回。
訴訟費用由原告負擔。
　　事實及理由
一、事實概要：
    原告前任中華電信股份有限公司（民國94年8 月12日移轉民
    營，下稱中華電信）北區分公司雙和營運處會計室助理管理
    師，89年年終考成結果晉敘高級業務員資位11級610 薪點，
    90年5 月16日專案離退。嗣後原告應99年特種考試交通事業
    鐵路人員考試（下稱99年鐵路特考）佐級考試運輸營業科筆
    試錄取，於99年11月10日分配被告運務處，占業務士至業務
    佐資位業務助理職缺（現職）實施實務訓練，被告以99年12
    月1 日鐵人一字第0990035411D 號通知書（下稱原處分），
    載明其支業務佐21級430 薪點，原告不服，提起復審，經復
    審決定駁回後，遂提起本件行政訴訟。
二、原告聲明求為判決：(一)撤銷復審決定及原處分關於後開第二
    項部分；(二)被告應作成關於原處分原告資位及俸級主旨三、
    由支業務佐21級430 薪點提敘為高級業務員11級610 薪點之
    行政處分。並主張如下：
    原告前任中華電信北區分公司雙和營運處會計室助理管理師
    ，89年年終考成結果晉敘高級業務員資位11級610 薪點，90
    年5 月16日專案離退，嗣應99年鐵路特考佐級考試運輸營業
    科筆試錄取，於99年11月10日分配被告運務處，占業務士至
    業務佐資位業務助理職缺（現職）實施實務訓練。依照銓敘
    部89年10月12日八九特四字第1951768 號書函主旨「有關依
    交通事業人員任用條例敘定資位有案者，於資遣或離職後，
    擬再任交通事業機構職務，得參照現職人員之調任規定辦理
    任用審查」所示，原告再任交通事業人員，其敘薪應依調任
    人員規定辦理，資位受有保障，並不因參加佐級特考而再任
    ，導致無法回復高級業務員資位11級610薪點。
三、被告聲明求為判決駁回原告之訴，並主張如下：
  (一)按銓敘部89年10月12日八九特四字第1951768 號函釋略以，
    有關交通事業人員任用條例敘定資位有案者，於資遣或離職
    後，擬再任交通事業機構職務，得參照現職人員之調任規定
    辦理任用審查。另按銓敘部92年8 月21日部特四字第092226
    1887號函釋略以，上開函釋係關於任用資格之取得，並未涉
    及再任人員薪級之核敘事宜，公務人員離職後再任，其原敘
    俸級較再任職務列等之俸級為高者，尚不得照支。基於交通
    事業人員與公務人員薪級核敘衡平之考量，交通事業人員離
    職後再任，如其原敘薪級之薪點高於現所敘定資位最高薪級
    之薪點者，自不宜照支原敘較高薪級之薪點。
  (二)因原告前係經交通事業人員任用條例敘定資位有案者（高級
    業務員資位11級610 薪點），於90年專案離退，復應99年鐵
    路特考（交通事業機構）佐級運輸營業科錄取，占被告運務
    處業務士至業務佐資位「業務助理」職務實施實務訓練，並
    於100 年1 月10日正式核派業務助理，其薪級之核敘，依照
    上開函釋規定，敘至所任職務之最資位最高薪級為止，亦即
    佐級21級430 薪點。超過之薪級，仍予保留。俟將來調任相
    當資位之職務時，再予回復。
  (三)原告現職為被告士級至佐級業務助理，若擬陞遷資位跨列高
    級業務員之職務，以辦理後續任用審查手續事宜時，按公務
    人員任用法第2 條規定：「公務人員之任用，應本專才、專
    業、適才、適所之旨，初任與升調並重，為人與事之適切配
    合。」被告陞遷要點第6 條第1 項規定略以，被告及所屬各
    單位職務出缺時，除依法申請分發考試及格……，應就本機
    關或他機關具有該職務任用資格之人員，本功績原則評定陞
    遷。同要點第7 條規定略以，被告及所屬各單位辦理陞遷，
    ……，應就本單位……具有任用資格之人員依照附表規定予
    以評分，依積分高低排定名次，列冊報請單位主管交付甄審
    委員會評審後，依程序報請單位主管就前三名中圈定一人陞
    補，……。暨第8 條規定略以，陞任現職或任同序列職務合
    計不滿一年者，不得辦理陞任。次查被告運務類職務層次表
    ，「業務助理」之上一職務層次為「站務員、事務員、車長
    、列車長、副站長」（其中列車長、副站長資位列員級至高
    員級）。另按被告經歷管制要點第7 條乙運務類人員（六）
    規定：「副站長、列車長之調任，依照被告運務類列車長、
    副站長派補要點規定辦理」。原告鐵路特考令派被告佐級業
    務助理未滿1 年，所具資歷未符陞任高一職務層次之陞遷資
    格。縱原告於所任單位（同一陞遷比評範圍）辦理高級業務
    員職務陞遷，亦無法參加陞遷評比。再者，公務人員之陞遷
    事宜，本係機關長官固有之權限，應由被告本於權責依相關
    規定辦理。
四、本院判斷如下：
  (一)按交通事業人員任用條例第11條之1 第4 項規定「經敘定資
    位人員，調任同一資位或不同資位之職務者，其薪級之核敘
    ，比照公務人員俸給法之規定。」然未就敘定資位人員離職
    後再任之薪級核敘有所明文，亦無就此適用或準用公務人員
    俸給法之規定。然同條例第10條及公務人員任用法第第18條
    之1 第3 項已分別規定：「本條例未規定事項，適用公務人
    員任用法之規定。」「再任人員所具任用資格高於職務列等
    表所列該職務最低職等時，依職務列等表所列該職務所跨範
    圍內原職等任用。但以至所跨最高職等為限。」是以，交通
    事業人員之再任職務列等（資位）既比照公務人員之再任，
    其薪級核敘基於同一法理，亦應比照援用之。參諸公務人員
    俸給法第14條：「……本法施行後，經銓敘合格人員，於離
    職後再任時，其俸級核敘比照第十一條規定辦理。但所再任
    職務列等之俸級，……；低於原敘俸級者，敘所再任職務列
    等之相當俸級，以敘至所任職務之最高職等年功俸最高級為
    止。如有超過之俸級，仍予保留。俟將來調任相當職等之職
    務時，再予回復。」所示，基於交通事業人員與公務人員薪
    （俸）級核敘衡平之考量，公務人員離職後再任者，其原敘
    俸級較再任職務列等之俸級為高者，尚不得照支，交通事業
    人員離職後再任，如其原敘薪級之薪點高於現所敘定資位最
    高薪級之薪點者，自不宜照支原敘較高薪級之薪點，此乃當
    然之解釋。銓敘部89年10月12日八九特四字第1951768 號函
    釋略以，有關交通事業人員任用條例敘定資位有案者，於資
    遣或離職後，擬再任交通事業機構職務，得參照現職人員之
    調任規定辦理任用審查等語；另以92年8 月21日部特四字第
    0922261887號函釋補充上開函釋，指該函釋限於任用資格之
    取得，並未涉及再任人員薪級之核敘事宜，明示此等人員薪
    級之核敘，仍應比照公務人員離職後再任之規定，而非調任
    得照支原敘較高薪級之薪點等節，合於首揭法文解釋意旨，
    自值援用。
  (二)原告前任中華電信北區分公司雙和營運處會計室助理管理師
    ，89年年終考成結果晉敘高級業務員資位11級610 薪點，90
    年5 月16日專案離退，嗣應99年鐵路特考佐級考試運輸營業
    科筆試錄取乙節，為兩造所不爭執，並有交通部會計處會發
    四字第11382 號證明書、考試院（99）特交鐵字第000294號
    及格證書等件影本為憑，堪認為實在。兩造所爭執者無非原
    告專案離退前所敘高級業務員資位11級610 薪級，於佐級考
    試通過後再任（佐級最高資位等級為21級430 薪點），是否
    得以照支？經查：
    1.交通事業人員資位職務薪給表，有考試院會同行政院定之
      ，為交通事業人員任用條例第11條所明定，據此，上開二
      院會同制定有「交通事業人員資位職務薪給表」（鐵路專
      用），業務助理職務最高資位等級為業務佐資位21級430
      薪點。被告以原告通過佐級考試筆試，依交通事業人員任
      用條例第7 條第1 項第3 款任用，就原告99年11月10日任
      業務助理現職，核敘業務佐資位21級430 薪點，洵屬有據
      。
    2.原告所稱專案離退前所敘高級業務員資位11級610 薪級應
      受保障，其離職後再任應依調任規定而予照支云云，核與
      首揭交通事業人員任用條例、公務人員任用法、公務人員
      俸給法相關規定之解釋及銓敘部92年8 月21日部特四字第
      0922261887號函釋所示：交通事業人員離職後再任，如其
      原敘薪級之薪點高於現所敘定資位最高薪級之薪點者，不
      宜照支原敘較高薪級薪點之意旨不符，自無足採。
    3.至於原告所稱交通事業人員之資位受有保障乙節，其立法
      原意乃係將交通事業人員比照公務人員，於其在任期間保
      障其資位，免受公務以外事項干擾所為之身分及財產保障
      ，苟已離任者，其資位即無再受保障之必要及可能。原告
      離職後再任，仍為離職前資位之要求，委無可採。
五、綜上，原告主張均無可採。原處分核定原告99年11月10日再
    任交通事業人員，擔任運務處業務士至業務佐資位業務助理
    ，支業務佐21級430 薪點，於法有據，復審決定遞予維持，
    亦無不合。原告仍執前詞，求為判決如訴之聲明，為無理由
    ，應予駁回。
六、本件事證明確，兩造其餘攻擊防禦方法，均已無礙於結論之
    形成。原告或請求傳訊證人范植谷即被告代表人證明曾為資
    位之允諾，或請求命銓敘部就上開函釋為真義之說明，核無
    必要，併此敘明。
據上論結，本件原告之訴為無理由，依行政訴訟法第98條第1 項
前段，判決如主文。
中　　華　　民　　國　　100　 年　　10　　月　　26　　日
                    臺北高等行政法院第一庭
                              審判長法  官　王立杰
                                    法  官　許麗華
                                    法  官　楊得君
上為正本係照原本作成。
如不服本判決，應於送達後20日內，向本院提出上訴狀並表明上
訴理由，如於本判決宣示後送達前提起上訴者，應於判決送達後
20日內補提上訴理由書（須按他造人數附繕本）。
中　　華　　民　　國　　100　 年　　10　　月　　26　　日
           　　　　　　　           書記官  徐子嵐